臺灣板橋地方法院刑事判決　　　　　　 100年度易字第3366號
公　訴　人　臺灣板橋地方法院檢察署檢察官
被　　　告　林資皓
　　　　　　邵中芬
　　　　　　朱國興
上三人共同
選任辯護人　邵　華律師
被　　　告　洪元　男　32歲（民國○○年○月○日生）
　　　　　　　　　　國民身分證統一編號：Ｚ000000000號　
　　　　　　　　　　住臺北市大安區○○○路○段251巷9弄11
　　　　　　　　　　之1號
　　　　　　呂貴勝　男　34歲（民國○○年○月○○日生）
　　　　　　　　　　國民身分證統一編號：Ｚ000000000號　
　　　　　　　　　　住雲林縣林內鄉○○路48號
　　　　　　邱昇鴻　男　27歲（民國○○年○月○○日生）
　　　　　　　　　　國民身分證統一編號：Ｚ000000000號　
　　　　　　　　　　住臺中市○○區○○路381巷47號4樓
　　　　　　李皇德　男　36歲（民國○○年○月○日生）
　　　　　　　　　　國民身分證統一編號：Ｚ000000000號　
　　　　　　　　　　住新北市○○區○○路1段11巷1弄12號 
上列被告等因重利案件，經檢察官提起公訴（99年度偵字第3177
3 號、100 年度偵字第1063號），被告等於準備程序進行中就被
訴事實均為有罪之陳述，經詢問當事人意見，並告知簡式審判程
序之旨，改依簡式審判程序審理，並判決如下：
    主      文
林資皓共同犯重利罪，處拘役伍拾日，如易科罰金，以新臺幣壹
仟元折算壹日，扣案如附表四編號1 、5 至11所示之物均沒收之
；又共同犯重利罪，處拘役伍拾日，如易科罰金，以新臺幣壹仟
元折算壹日，扣案如附表四編號1 、2 、4 、7 、11所示之物均
沒收之；又共同犯重利罪，處拘役伍拾日，如易科罰金，以新臺
幣壹仟元折算壹日，扣案如附表四編號2 、3 、6 、7 、11所示
之物均沒收之；又共同犯重利罪，處拘役伍拾日，如易科罰金，
以新臺幣壹仟元折算壹日，扣案如附表四編號2 、6 、11所示之
物均沒收之。又共同犯重利罪，處拘役伍拾日，如易科罰金，以
新臺幣壹仟元折算壹日，扣案如附表四編號1 、2 、6 、7 、11
所示之物均沒收之。應執行拘役壹佰貳拾日，如易科罰金，以新
臺幣壹仟元折算壹日，扣案如附表四所示之物均沒收之。
邵中芬、朱國興、洪元共同犯重利罪，均處拘役肆拾日，如易
科罰金，均以新臺幣壹仟元折算壹日，扣案如附表四編號1 、5
至11所示之物均沒收之；又共同犯重利罪，均處拘役肆拾日，如
易科罰金，均以新臺幣壹仟元折算壹日，扣案如附表四編號1 、
2 、4 、7 、11所示之物均沒收之；又共同犯重利罪，均處拘役
肆拾日，如易科罰金，均以新臺幣壹仟元折算壹日，扣案如附表
四編號2 、3 、6 、7 、11所示之物均沒收之；又共同犯重利罪
，均處拘役肆拾日，如易科罰金，均以新臺幣壹仟元折算壹日，
扣案如附表四編號2 、6 、11所示之物均沒收之。又共同犯重利
罪，均處拘役肆拾日，如易科罰金，均以新臺幣壹仟元折算壹日
，扣案如附表四編號1 、2 、6 、7 、11所示之物沒均收之。均
應執行拘役壹佰日，如易科罰金，均以新臺幣壹仟元折算壹日，
扣案如附表四所示之物均沒收之。
呂貴勝幫助犯重利罪，處拘役拾日，如易科罰金，以新臺幣壹
仟元折算壹日。
邱昇鴻幫助犯重利罪，累犯，處拘役伍拾日，如易科罰金，以新
臺幣壹仟元折算壹日。
李皇德幫助犯重利罪，處拘役拾日，如易科罰金，以新臺幣壹
仟元折算壹日。
    事      實
一、邱昇鴻前於民國93年間，因妨害性自主案件，經臺灣臺中地
    方法院以93年度少連訴字第92號判處有期徒刑3 年確定；又
    於95年間，因詐欺案件，經臺灣臺中地方法院以95年度易字
    第2813號判處有期徒刑5 月確定。上開案件嗣經裁定減刑為
    有期徒刑2 月15日確定，並與前開經判處有期徒刑3 年確定
    部分合併定其應執行刑為有期徒刑3 年2 月確定。入監服刑
    後，於97年3 月21日縮短刑期假釋出監，並付保護管束，98
    年5 月22日保護管束期滿未經撤銷，其未執行刑之刑，以已
    執行論。
二、呂貴勝、邱昇鴻及李皇德均已預見金融機構帳戶及個人申辦
    之行動電話SIM 卡均係個人理財、聯繫之重要工具，為個人
    財產、信用之重要表徵，如交付他人使用，有供作財產犯罪
    之可能，對於其等提供之金融機構帳戶、行動電話門號雖無
    引發他人萌生犯罪之確信，仍基於縱取得其等帳戶、行動電
    話門號之犯罪成員利用其等所提供之帳戶、行動電話門號持
    以從事重利之犯罪，亦不違背其等本意之幫助重利之不確定
    故意，各於如附表一所示之時間、地點，分別將其等3 人所
    申辦如附表一所示行動電話門號、金融機構帳戶之存摺、金
    融卡及密碼，提供林資皓、洪元及其他真實姓名年籍均不
    詳之人，以此方式幫助林資皓、邵中芬、朱國興、洪元及
    廖健志（現經臺灣板橋地方法院檢察署偵辦中）從事重利犯
    罪時（詳如後述），方便取得與原本顯不相當之利息，或掩
    飾其等重利犯行不易遭人查緝。嗣林資皓等人取得上開金融
    機構帳戶之存摺、金融卡、密碼及行動電話門號後，遂共同
    基於重利之犯意聯絡，由林資皓租用址設臺北市○○區○○
    街52號9 樓作為電腦機房據點，並利用網路、電話簡訊等媒
    介大量發送借貸廣告郵件、訊息，以招徠需錢孔急之民眾，
    並由邵中芬、朱國興、洪元及廖健志負責放款與收取利息
    之工作，且以朱國興、邱昇鴻所提供如附表二所示之金融機
    構帳戶，供作借貸民眾繳納本金或利息之匯款帳戶，以呂貴
    勝提供之門號0000000000號、李皇德提供之門號0000000000
    號、朱國興所有之門號0000000000號及廖健志提供之門號00
    00000000號作為發送簡訊及聯絡借款人之用。嗣如附表三所
    示吳○勳等人因閱覽上開由林資皓所發送之郵件、簡訊，遂
    依該等郵件、訊息所留之門號撥打，表示需要借款，林資皓
    、邵中芬、朱國興、洪元及廖健志即乘如附表三所示之借
    款人急需用款紓困之際，分別於如附表三所示之時間、地點
    貸放如附表三「借款金額」欄所示之款項與如附表三所示之
    借款人，並與如附表三所示之借款人約定應支付如附表三「
    計息方式」欄所示之利息，及要求其等簽立及出具如附表三
    「擔保物」欄所示擔保物後，以收取如附表三「支付利息」
    欄所示與原本顯不相當之重利。嗣經警於99年11月23日上午
    8 時許、同日上午8 時50分許，分別前往邵中芬址設臺北市
    ○○○路6 段285 號7 樓之5 住處、林資皓址設臺北市○○
    街52號8 樓之12、52號9 樓住處執行搜索，及於同日上午9
    時50分許，在臺北市○○街○ 段233 號查獲朱國興，並扣得
    如附表四所示之物，始悉上情。
三、案經臺北縣政府（現已改制為新北市政府）警察局刑事警察
    大隊移請臺灣板橋地方法院檢察署檢察官偵查起訴。
    理      由
一、本案被告林資皓、邵中芬、朱國興、洪元、呂貴勝、邱昇
    鴻及李皇德所犯均係死刑、無期徒刑、最輕本刑為3 年以上
    有期徒刑以外之罪，亦均非高等法院管轄第一審之案件。其
    等於準備程序進行中，就前揭被訴事實均為有罪之陳述，經
    告知簡式審判程序之旨，並聽取其等與公訴人之意見後，本
    院認無不得或不宜改依簡式審判程序進行之情事，爰均依刑
    事訴訟法第273 條之1 第1 項、第284 條之1 規定，裁定本
    案改依簡式審判程序審理，合先敘明。
二、上開犯罪事實，業據被告等於本院審理時供認不諱，核與證
    人吳○勳（真實姓名年籍詳卷，證人要求隱匿身分資料，以
    下同）、陳○書、廖雙淇、游○敏、郭○君、謝秀蓁於警詢
    時、證人吳○勳、廖雙淇、游○敏、郭○君、謝秀蓁於偵訊
    時證訴之情節相符，並有吳○勳匯款單據1 張、簡訊內容翻
    拍照片3 張、陳○書存摺明細影本2 紙、交付利息翻拍照片
    10張、被告林資皓提領款項監視錄影翻拍相片2 張、游○敏
    匯款單據1 紙、郭○君存摺影本2 紙、被告林資皓發送借貸
    廣告信件9 紙、被告朱國興申辦之合作金庫銀行帳號000000
    0000000 號帳戶之存摺封面、內頁明細影本各1 紙、被告邵
    中芬所有之帳冊3 紙、現場搜索照片22張、門號0000000000
    、0000000000、0000000000、0000000000號行動電話通聯調
    閱查詢單、通訊監察譯文各1 份、被告邱昇鴻、朱國興如附
    表一所示帳戶之申請書及歷史交易明細各1 份可資佐證，並
    扣有如附表四所示之物可查。綜上，足徵被告等上開任意性
    之自白與事實相符，應堪採信。本案事證已臻明確，被告等
    犯行均堪已認定，均應依法論科。
三、核被告林資皓、邵中芬、朱國興、洪元所為，均係犯刑法
    第344 條重利罪；被告呂貴勝、邱昇鴻及李皇德所為，均係
    犯刑法第30條第1 項前段、第344 條之幫助重利罪。被告林
    資皓、邵中芬、朱國興、洪元及案外人廖健志就本案犯行
    ，均有犯意聯絡及行為分擔，均為共同正犯。次按接續貸與
    同一借款人數筆金錢，各舉動之獨立性極為薄弱，依一般社
    會健全觀念，難以強行分離，應認係基於單一犯意接續所為
    ，是被告林資皓、邵中芬、朱國興、洪元如附表三編號3
    所示，接續貸與同一借款人2 筆金錢，各舉動之獨立性極為
    薄弱，依一般社會健全觀念，難以強行分離，應認係基於單
    一犯意接續所為。另被告林資皓、邵中芬、朱國興、洪元
    就同一借款人數次收取重利之犯行，於自然概念上雖屬數行
    為，然被告林資皓、邵中芬、朱國興、洪元均係基於單一
    金錢消費借貸契約持續收取，而藉此謀取與本金顯不相當之
    重利，其等以接續之意思持續收取重利，各屬基於單一犯罪
    計劃接續所為之行為，於法律評價上為包括一行為之接續犯
    ，僅成立單純一罪。被告林資皓、邵中芬、朱國興、洪元
    所犯如附表三所示5 罪間，均犯意各別，行為互殊，均應分
    論併罰。至被告林資皓、邵中芬、朱國興、洪元如附表三
    編號3 所示於99年7 月27日，借款120,000 元與被害人廖雙
    淇，以取得與原本顯不相當之重利部分，雖未據起訴，然與
    已起訴如附表三編號3 所示99年7 月21日借款280,000 元與
    被害人廖雙淇，以取得與原本顯不相當之重利部分犯行，有
    事實上一罪之關係，為起訴之效力所及，本院自應併予審酌
    ，附此敘明。被告邱昇鴻、李皇德以1 個提供帳戶、行動電
    話門號之行為，分別幫助林資皓、邵中芬、朱國興、洪元
    犯如附表三所示5 次重利犯行及如附表三編號2 、5 所示2
    次重利犯行，為同種想像競合犯，應從一重之幫助重利罪論
    處。另被告邱昇鴻前於93年間，因妨害性自主案件，經臺灣
    臺中地方法院以93年度少連訴字第92號判處有期徒刑3 年確
    定；又於95年間，因詐欺案件，經臺灣臺中地方法院以95年
    度易字第2813號判處有期徒刑5 月確定。上開案件嗣經減刑
    為有期徒刑2 月15日確定，並與前開經判處有期徒刑3 年確
    定部分合併定其應執行刑為有期徒刑3 年2 月確定。入監服
    刑後，於97年3 月21日縮短刑期假釋出監，並付保護管束，
    98年5 月22日保護管束期滿未經撤銷，其未執行刑之刑，以
    已執行論等情，有臺灣高等法院被告前案紀錄表1 份附卷足
    參。其於受徒刑之執行完畢後5 年內，故意再犯本案有期徒
    刑以上之罪，為累犯，應依刑法第47條第1 項之規定加重其
    刑。另查，被告呂貴勝、邱昇鴻及李皇德係基於幫助之犯意
    ，而為非屬重利犯行之構成要件行為，為幫助犯，爰依刑法
    第30條第2 項之規定，按正犯之刑減輕之，並就被告邱昇鴻
    部分依法先加後減之。爰審酌被告林資皓、邵中芬、朱國興
    、洪元等人正值壯年，不思以正當途徑謀取財物，竟乘人
    急迫貸以金錢，收取顯不相當之利息，對社會經濟秩序及借
    款人生計均有負面影響，而被告李皇德、呂貴勝、邱昇鴻雖
    均未實際參與貸放重利之犯罪，但其等3 人分別提供所申辦
    如附表一所示行動電話門號、金融機構帳戶之存摺、金融卡
    與密碼給他人使用，幫助遂行重利犯罪，行為亦有不該，本
    均應嚴懲，惟念及被告等犯後均坦承犯行，尚知悔改，被告
    林資皓、邵中芬、朱國興、洪元個人參與程度有別，暨斟
    酌其等犯罪之動機、目的、手段、品行、智識程度及對被害
    人所生危害程度等一切情狀，分別量處如主文所示之刑，並
    均諭知易科罰金之折算標準，並就被告林資皓、邵中芬、朱
    國興、洪元部分定其應執行刑，及諭知易科罰金之折算標
    準。
四、扣案如附表四所示之物，分別為被告林資皓、邵中芬、朱國
    興所有，供其等犯本案犯罪所用之物，爰分別於被告林資皓
    、邵中芬、朱國興、洪元各罪之主刑項下，併予宣告沒收
    之。至扣案如附表五所示之物，或與所犯前開之罪無涉，或
    該物之性質亦足供於日常生活往來聯絡所用，尚非專供犯罪
    所用，亦非屬違禁物，持之可責程度已相形較輕，是為免將
    來執行之勞費起見，爰不予沒收宣告，附此敘明。
據上論斷，應依刑事訴訟法第273 條之1 第1 項、第299 條第1
項前段，刑法第28條、第30條第1 項前段、第2 項、第344 條、
第55條、第47條第1 項、第41條第1 項前段、第51條第6 款、第
9 款、第38條第1 項第2 款，刑法施行法第1 條之1 第1 項前段
、第2 項，判決如主文。
本案經檢察官黃孟珊到庭執行職務。
中    華    民    國   100    年    12    月    27    日
                  刑事第十三庭  法  官   謝梨敏
上列正本證明與原本無異。
如不服本判決，應於判決送達後10日內敘明上訴理由，向本院提
出上訴狀 (應附繕本) ，上訴於臺灣高等法院。其未敘述上訴理
由者，應於上訴期間屆滿後20日內向本院補提理由書「切勿逕送
上級法院」。
                                書記官   林怡君
中    華    民    國   100    年    12    月    27    日
附錄本案論罪科刑法條：
中華民國刑法第344條
乘他人急迫、輕率或無經驗貸以金錢或其他物品，而取得與原本
顯不相當之重利者，處 1 年以下有期徒刑、拘役或科或併科 1 
千元以下罰金。
                                                        
                    
附表一：
┌──┬───┬────────┬──────────┬───────┐
│編號│交付人│交付物品        │交付時間、地點      │代價          │
├──┼───┼────────┼──────────┼───────┤
│  1 │李皇德│門號0000000000號│於99年4 月22日，在臺│              │
│    │      │SIM卡1枚        │北市○○街臺灣大哥大│              │
│    │      │                │門市，交付左開SIM 卡│              │
│    │      │                │1 枚與林資皓、洪元│              │
│    │      │                │。                  │              │
├──┼───┼────────┼──────────┼───────┤
│  2 │呂貴勝│門號0000000000號│於不詳時間，在雲林縣│1,000元       │
│    │      │SIM卡1枚        │斗六市○○○路某統一│              │
│    │      │                │超商，將左開SIM 卡1 │              │
│    │      │                │枚交付某真實姓名年籍│              │
│    │      │                │不詳之人。          │              │
├──┼───┼────────┼──────────┼───────┤
│  3 │邱昇鴻│中華郵政股份有限│於不詳時、地，將左開│              │
│    │      │公司帳號00000000│物品交付真實姓名年籍│              │
│    │      │233227號帳戶之存│不詳之人。          │              │
│    │      │摺、金融卡及密碼│                    │              │
└──┴───┴────────┴──────────┴───────┘
附表二：
 ┌──┬───┬────────────┐
 │編號│戶  名│ 金融機構帳戶帳號       │
 ├──┼───┼────────────┤
 │1   │邱昇鴻│中華郵政股份有限公司帳號│
 │    │      │00000000000000號帳戶    │
 ├──┼───┼────────────┤
 │2   │朱國興│合作金庫銀行帳號00000000│
 │    │      │24851 號帳戶            │
 └──┴───┴────────────┘
附表三：
┌──┬──────┬───┬────┬─────┬──────┬────────┐
│編號│時間、地點  │借款人│借款金額│ 擔保物   │  計息方式  │   支付利息     │
├──┼──────┼───┼────┼─────┼──────┼────────┤
│ 1  │99年4 月底某│吳○勳│530,000 │面額200,00│每10日為1期 │分別於99年5 月7 │
│    │日，在臺北縣│      │元      │0 元、330,│，每期應繳付│日、同年月12 日 │
│    │新莊市（現已│      │        │000 元之本│利息42,400元│、同年月17日、同│
│    │改制為新北市│      │        │票、支票各│。預扣第1期 │年月31日、同年6 │
│    │新莊區）建國│      │        │1 紙      │利息42,400元│月4 日、同年6 月│
│    │路輔仁大學對│      │        │          │，實拿487,60│8 日、同年6 月14│
│    │面紅綠燈號誌│      │        │          │0 元（週年利│日、同年6 月18日│
│    │下          │      │        │          │率317.39% ）│、同年6 月21日、│
│    │            │      │        │          │，第2 個月起│同年6 月29日以匯│
│    │            │      │        │          │利息降為每期│款方式各支付16,0│
│    │            │      │        │          │37,000元（週│00 元、26,400元 │
│    │            │      │        │          │年利率276.97│、16,000元、26,4│
│    │            │      │        │          │% ）。      │00元、16,000元、│
│    │            │      │        │          │            │26,400 元、16,00│
│    │            │      │        │          │            │0元、26,400 元、│
│    │            │      │        │          │            │16,000元、26,400│
│    │            │      │        │          │            │元至邱昇鴻上開帳│
│    │            │      │        │          │            │戶；於同年8 月6 │
│    │            │      │        │          │            │日、同年8 月17日│
│    │            │      │        │          │            │、同年8 月30日各│
│    │            │      │        │          │            │匯款40,000至朱國│
│    │            │      │        │          │            │興上開帳戶。    │
├──┼──────┼───┼────┼─────┼──────┼────────┤
│ 2  │99年1 月上旬│陳○書│100,000 │面額120,00│每10日為1期 │分別於99年1 月11│
│    │某日，在臺北│      │元      │0 元之本票│，每期應繳付│日、同年月13 日 │
│    │市南港區三重│      │        │1紙、身分 │利息10,000元│、同年月18日、同│
│    │路19號前    │      │        │證及薪資轉│。預扣第1 期│年月22日、同年2 │
│    │            │      │        │帳存摺影本│及手續費，實│月12日、同年3 月│
│    │            │      │        │各1份     │拿80,000元（│9 日、同年3 月15│
│    │            │      │        │          │週年利率456.│日、同年3 月19日│
│    │            │      │        │          │25% ）。    │、同年4 月2 日、│
│    │            │      │        │          │            │同年5 月12日、同│
│    │            │      │        │          │            │年5 月24日、同年│
│    │            │      │        │          │            │6 月17日匯款6,00│
│    │            │      │        │          │            │0 元、7,000元、7│
│    │            │      │        │          │            │,000元、6,000元 │
│    │            │      │        │          │            │、5,000元、12,00│
│    │            │      │        │          │            │0 元、5,000元、1│
│    │            │      │        │          │            │0,000元 、2,000 │
│    │            │      │        │          │            │元、4,000 元、10│
│    │            │      │        │          │            │,000、10,000至邱│
│    │            │      │        │          │            │昇鴻上開帳戶；99│
│    │            │      │        │          │            │年8 月11日給付現│
│    │            │      │        │          │            │金5,000 元與洪元│
│    │            │      │        │          │            │。其餘利息以現│
│    │            │      │        │          │            │金方式給付之。  │
├──┼──────┼───┼────┼─────┼──────┼────────┤
│ 3  │99年7 月21日│廖雙淇│280,000 │面額280,00│每10日為1期 │匯款至邱昇鴻上開│
│    │，在新竹縣湖│      │元      │0 元之支票│，每期應繳付│帳戶或給付現金與│
│    │口鄉○○街38│      │        │1張       │利息28,000元│林資皓。        │
│    │號前        │      │        │          │。預扣第1期 │                │
│    │            │      │        │          │利息，實拿25│                │
│    │            │      │        │          │2,000 元（週│                │
│    │            │      │        │          │年利率405.56│                │
│    │            │      │        │          │%）。       │                │
│    ├──────┤      ├────┤          ├──────┤                │
│    │同年月27日  │      │120,000 │          │每10日為1期 │                │
│    │            │      │元      │          │，每期應繳付│                │
│    │            │      │        │          │利息12,000元│                │
│    │            │      │        │          │。預扣第1 期│                │
│    │            │      │        │          │利息，實拿10│                │
│    │            │      │        │          │8,000 元（週│                │
│    │            │      │        │          │年利率405.56│                │
│    │            │      │        │          │%）。       │                │
├──┼──────┼───┼────┼─────┼──────┼────────┤
│ 4  │98年12月間，│游○敏│200,000 │面額200,00│每10日為1期 │於99年3 月4 日匯│
│    │在臺北縣汐止│      │元      │0 元之支票│，每期應繳付│款50,000元至邱昇│
│    │市（現已改制│      │        │、借據各1 │利息20,000元│鴻上開帳戶，其餘│
│    │為新北市汐止│      │        │張、身分證│。預扣第1 期│以現金給付，利息│
│    │區○○○路2 │      │        │、健保卡及│利息，實拿18│給付總額逾100,00│
│    │段某全家便利│      │        │薪資轉帳存│0,000 元（週│0 元。          │
│    │商店        │      │        │摺影本各1 │年利率405.56│                │
│    │            │      │        │份        │%）。       │                │
├──┼──────┼───┼────┼─────┼──────┼────────┤
│ 5  │99年6 月上旬│郭○君│1,000,00│面額700,00│每15日為1 期│分別於99年7 月5 │
│    │某日，在臺北│      │元      │0 元、300,│，每期應繳付│日、同年月6 日、│
│    │縣金山鄉（現│      │        │000元之本 │利息100,000 │同年月15日、同年│
│    │已改制為新北│      │        │票、支票各│元。預扣第1 │月23日以匯款方式│
│    │市金山區）中│      │        │1 紙、身分│期利息及手續│各支付30,000元、│
│    │山路某85度C │      │        │證、健保卡│費，實拿900,│26,000元、30,000│
│    │咖啡店      │      │        │影本各1 紙│000 元（週年│、30,000至邱昇鴻│
│    │            │      │        │          │利率405.56% │上開帳戶；另於99│
│    │            │      │        │          │）。        │年8 月2 給付現金│
│    │            │      │        │          │            │200,000 元與林資│
│    │            │      │        │          │            │皓。            │
└──┴──────┴───┴────┴─────┴──────┴────────┘

附表四：
┌──┬────────────┬─────┬─────────────┐
│編號│扣押物品                │所有權歸屬│供何犯罪所用之物          │
├──┼────────────┼─────┼─────────────┤
│ 1  │客戶資料1本             │林資皓    │如附表三編號1、2 、5 所示 │
├──┼────────────┼─────┼─────────────┤
│ 2  │行動電話1 支、SIM 卡2 枚│林資皓    │如附表三編號2、4、5所示   │
│    │（門號0000000000、093829│          │                          │
│    │8049）                  │          │                          │
├──┼────────────┼─────┼─────────────┤
│ 3  │客戶資料1張             │林資皓    │如附表三編號3所示         │
├──┼────────────┼─────┼─────────────┤
│ 4  │客戶還款資料1本         │林資皓    │如附表三編號2所示         │
├──┼────────────┼─────┼─────────────┤
│ 5  │行動電話1 支（含門號0983│林資皓    │如附表三編號1所示         │
│    │200296之SIM 卡1枚）     │          │                          │
├──┼────────────┼─────┼─────────────┤
│ 6  │帳冊1本                 │邵中芬    │如附表三編號1、3、4、5所示│
├──┼────────────┼─────┼─────────────┤
│ 7  │帳冊3張                 │邵中芬    │如附表三編號1、2、3、5所示│
├──┼────────────┼─────┼─────────────┤
│ 8  │Hugiga行動電話1 支（含門│朱國興    │如附表三編號1所示         │
│    │號0000000000號SIM 卡1 枚│          │                          │
│    │）                      │          │                          │
├──┼────────────┼─────┼─────────────┤
│ 9  │朱國興私章1枚           │朱國興    │如附表三編號1所示         │
├──┼────────────┼─────┼─────────────┤
│ 10 │合作金庫提款卡1張       │朱國興    │如附表三編號1所示         │
├──┼────────────┼─────┼─────────────┤
│ 11 │記事本1本               │朱國興    │如附表三所示              │
└──┴────────────┴─────┴─────────────┘
附表五：
┌──┬────────────────┬──────────────┐
│編號│               扣押物品         │    備註                    │
├──┼────────────────┼──────────────┤
│1   │電腦主機57臺                    │在林資皓址設臺北市○○街52號│
│    │                                │9樓住處查扣                 │
├──┼────────────────┼──────────────┤
│2   │勝義國際有限公司支票1張         │同上                        │
├──┼────────────────┼──────────────┤
│3   │施宜容土地登記第1類謄本4張      │同上                        │
├──┼────────────────┼──────────────┤
│4   │施宜容身分證影本1張             │同上                        │
├──┼────────────────┼──────────────┤
│5   │網路申請人林秉諺帳單1 份暨林秉諺│同上                        │
│    │身分證影本1份                   │                            │
├──┼────────────────┼──────────────┤
│6   │勝義國際有限公司支票影本2張     │同上                        │
├──┼────────────────┼──────────────┤
│7   │HiNet ADSL帳號卡14片            │同上                        │
├──┼────────────────┼──────────────┤
│8   │電腦螢幕含鍵盤1臺               │同上                        │
├──┼────────────────┼──────────────┤
│9   │鄭簡美智委託契約書1張           │在林資皓址設臺北市○○街52號│
│    │                                │8樓之12住處查扣             │
├──┼────────────────┼──────────────┤
│10  │古曛僑委託契約書1張             │同上                        │
├──┼────────────────┼──────────────┤
│11  │朱玉玲委託契約書1張             │同上                        │
├──┼────────────────┼──────────────┤
│12  │吳根德委託契約書1張             │同上                        │
├──┼────────────────┼──────────────┤
│13  │空白委託契約書11張              │同上                        │
├──┼────────────────┼──────────────┤
│14  │富盛財務顧問公司名片6張         │同上                        │
├──┼────────────────┼──────────────┤
│15  │鄭簡美智借款資料1份             │同上                        │
├──┼────────────────┼──────────────┤
│16  │隨身碟4支                       │同上                        │
├──┼────────────────┼──────────────┤
│17  │行動電話1 支（含門號0000000000之│同上                        │
│    │SIM 卡1枚）                     │                            │
├──┼────────────────┼──────────────┤
│18  │晶順國際有限公司財務報表1份     │同上                        │
├──┼────────────────┼──────────────┤
│19  │筆記型電腦1臺                   │同上                        │
├──┼────────────────┼──────────────┤
│20  │無線網卡1個                     │同上                        │
├──┼────────────────┼──────────────┤
│21  │空白借據6張                     │同上                        │
├──┼────────────────┼──────────────┤
│22  │葉展豪本票及借據1份             │在邵中芬址設臺北市○○○路6 │
│    │                                │段285 號7樓之5 住處查扣     │
├──┼────────────────┼──────────────┤
│23  │藍文山本票及借據1份             │同上                        │
├──┼────────────────┼──────────────┤
│24  │昌順國際公司合作金庫銀行存款憑條│同上                        │
│    │4 張                            │                            │
├──┼────────────────┼──────────────┤
│25  │合作金庫銀行存款憑條28張        │同上                        │
├──┼────────────────┼──────────────┤
│26  │華南銀行存款憑條2張             │同上                        │
├──┼────────────────┼──────────────┤
│27  │承泰精密自動化公司存款憑條1張   │同上                        │
├──┼────────────────┼──────────────┤
│28  │沈玫宏存款憑條1張               │同上                        │
├──┼────────────────┼──────────────┤
│29  │大靚國際整合行銷傳播公司存款憑條│同上                        │
│    │1 張                            │                            │
│    │                                │                            │
├──┼────────────────┼──────────────┤
│30  │陳士杰存款憑條1張               │同上                        │
├──┼────────────────┼──────────────┤
│31  │諧泰科技企業有限公司支票存款送款│同上                        │
│    │簿存根1張                       │                            │
├──┼────────────────┼──────────────┤
│32  │李維常存款憑證客戶收執聯1張     │同上                        │
├──┼────────────────┼──────────────┤
│33  │胡百玫合作金庫銀行支票1張       │同上                        │
├──┼────────────────┼──────────────┤
│34  │傳真機1臺                       │同上                        │
├──┼────────────────┼──────────────┤
│35  │勁陽工業有限公司銀行存款憑條3張 │同上（匯款日期、金額與本案重│
│    │                                │利犯行無涉）                │
├──┼────────────────┼──────────────┤
│36  │郭盟君淡水第一信用合作社活期存款│同上（匯款日期、金額與本案重│
│    │無摺存款存根1 張                │利犯行無涉）                │
├──┼────────────────┼──────────────┤
│37  │朱國興合作金庫銀行代收票據憑摺1 │同上                        │
│    │本                              │                            │
├──┼────────────────┼──────────────┤
│38  │筆記本1本                       │同上                        │
├──┼────────────────┼──────────────┤
│39  │華南銀行收據4張                 │在朱國興處扣得              │
├──┼────────────────┼──────────────┤
│40  │合作金庫銀行存摺1 本（起始日期為│同上                        │
│    │99年10月27日）                  │                            │
└──┴────────────────┴──────────────┘